臺灣高等法院刑事判決
109年度上更一字第9號
上  訴  人  
即  被  告  游金村
選任辯護人  柯士斌律師
上列上訴人因違反毒品危害防制條例案件，不服臺灣宜蘭地方法
院106年度訴字第202號，中華民國106年11月17日第一審判決（
起訴案號：臺灣宜蘭地方檢察署106年度偵字第2086號），提起
上訴，本院判決後，經最高法院發回更審，本院更為判決如下：
    主  文
上訴駁回。
    事  實
一、游金村有施用毒品前科紀錄，明知甲基安非他命係毒品危害
    防制條例第2 條第2 項第2 款所列管之第二級毒品，不得私
    自持有、販賣，竟基於營利之犯意，先後於民國105年12月
    間、106年1月間，分別販賣甲基安非他命予游乾隆17次、吳
    志遠5次（有關販毒情形，詳如附表所示）。警方因另案黃
    建智竊盜案件，於106年1月25日持搜索票至桃園市○○區○○路
    00巷0號黃建智住處執行搜索，在現場之游金村身上扣得販
    毒帳冊1本，循線查獲上情。
二、案經宜蘭縣政府警察局羅東分局報請臺灣宜蘭地方檢察署檢
    察官偵查起訴。     　　
    理  由
一、上訴人即被告游金村答辯要旨
　　本件扣案帳冊係供被告紀錄工錢、薪資、借款之筆記，檢方
    引為販毒資料，作為證人指證之依據，有重大瑕疵，又證人
    游乾隆、吳志遠指述前後多有不一，對帳冊之解讀亦未詳盡
    ，自難作為認定被告販毒之依據。
二、認定被告17次販毒予游乾隆之證據及理由 
　㈠被告於106年3月20日偵查庭供稱：「當天警察有在我身上扣
    到1本帳冊」（偵卷一第98頁），並於106年5月17日原審接
    押庭供稱：「帳冊是我的」、「（編號8、9）天龍的部分，
    是天龍出獄時跟我借錢的，天龍是游乾隆。」，編號8、9上
    面紀錄的日期，從105年12月9日開始，有12月9、11、15、1
    6、18、19、20、24、25、26、27、28、29、30日，一直到1
    06年1月7日，合計15,500元，都是游乾隆跟我借錢的等語（
    原審卷第14頁），被告坦承扣案帳冊編號8、9之記載，主要
    是與證人游乾隆金錢往來之紀錄。
　㈡證人游乾隆於106年3月17日偵查庭證稱：「別人都叫我乾隆
    ，也有人叫我天龍。」、「（寫『12月9日1000A』、『12月11
    日1000A』），12月9日、12月11日2天我都大概晚上10點多，
    從家裡騎車去找游金村，他都有在家，l000A是指拿新台幣
    （下同）1,000元安非他命，劃掉就是我有還他錢的意思。
    」（附表編號1、2）、「『12月15日1000A』、『12月16日1000
    A』都是跟游金村拿安非他命。」（附表編號3、4）、「『12
    月18日1000A』、『12月19日1000A』」（附表編號5、6）、「『
    12月20日1000A、有分上、下』是20號當天我上午和下午各拿
    1次安非他命。」（附表編號7、8）、「『12月24日1000A』」
    （附表編號9）、「（12月25日你跟游金村拿2次？）對」（
    附表編號10、11）、「『12月26日1000A』、『12月27日1000A』
    ）也是拿毒品的意思」（附表編號12、13）、「（12月28日
    1000A』還是拿安非他命」（附表編號14）、「『1月1日1000A
    』、『1月3日1000A』是買安非他命」（附表編號15、16）、「
    『6日1000A』就是1月6日，也有拿安非他命。」（附表編號17
    ）（他字卷第76頁反面至第77頁反面），於原審證稱：「編
    號8的帳冊是我向被告拿安非他命的帳，12月9日1000A是我
    當天向被告購買安非他命所欠的錢，劃掉的是表示後來有還
    ；12月11日也是購買安非他命1,000元先欠著，後來有還；1
    2月15日1000A是向被告購買1,000元安非他命是欠著，12月1
    6日、18日、19日1000A都是購買安非他命1,000元，也是都
    欠著；12月20日各1000A中間寫上下表示上午及下午各拿1,0
    00元安非他命，都是先欠著；12月24日、12月25日1000A是
    表示我向被告買安非他命1,000元也是欠著，25日1000A（共
    買2次）；12月26日、27日各1000A也都是買1,000元安非他
    命先欠著。帳冊編號9部分，12月28日1000A是我買1,000元
    安非他命先欠著；1月1日1000A及1月3日1000A也是我向被告
    買安非他命各1,000元，也是先欠著；（1月）6日1000A是向
    被告買安非他命1,000元，先欠著。」、「（12月25日這2次
    購買毒品的時間隔了多久？）這是早上拿及下午拿。」、「
    （你每次向被告購買毒品都是1包1,000元1公克？）是。」
    、「編號8 後面合計的金額再接編號9 的合計是沒有錯，我
    大約欠被告15,000元是差不多。」（原審卷第146頁至第148
    頁反面）。證人游乾隆作證表示其自105年12月9日起至106
    年1月6日止，每次以約1,000元代價向被告購得約1公克甲基
    安非他命，共17次，其中105年12月9日、12月11日（即附表
    編號1、2）付現，其餘均為賒帳。
　㈢雖證人游乾隆表示：我都有撿拾漂流木交予被告，我的錢應
    該已還清抵銷完畢云云，然觀諸證人游乾隆在被告帳冊上之
    購買紀錄，除105年12月9日、12月11日2次以紅色筆劃掉，
    給付完畢外，其餘15次購毒紀錄並無塗銷、清償之記載，在
    無其他證據補強下，此部分即難逕以證人游乾隆主觀上之認
    知，而推論證人游乾隆已付清購毒價金。
　㈣證人游乾隆於警詢雖未指述105年12月9日、同年12月11日有
    向被告購買甲基安非他命，嗣於偵查庭則證稱該2日有向被
    告購毒，2者稍有不同，然觀諸106年3月14日警詢筆錄，員
    警詢問：「帳冊中編號8、9所述內容為何？」證人游乾隆答
    以：「編號8、9之中，都是我向游金村購買毒品時，所積欠
    的欠款。」員警續問：「帳冊中編號8、9所述內容（警方提
    示12月15日1000A、12月16日1000A、12月18日1000A、12月1
    9日1000A、12月20日1000A上、12月20日1000A下、12月24日
    1000A、12月25日1000A、12月25日1000A、12月26日1000A、
    12月27日1000A、12月28日1000A、1月1日1000A、1月3日100
    0A、6日1000A），意指為何？」證人游乾隆答以：「這是我
    向他購買毒品時，游金村所記載的。」（他字卷第39頁），
    員警並未詢問有關「105年12月9 日」、「105 年12月11日
    」之筆記記載，是以，證人游乾隆縱於警詢未證述該2日之
    購毒情節，究其原因，乃係警方未詢問此2日之購毒細節，
    證人游乾隆因而無從證述2日之實際情形，自不得以證人游
    乾隆未於警詢證述「105年12月9 日」、「105 年12月11日
    」購毒情節，即認證人游乾隆警偵所述購買毒品日期不符而
    不足取。
　㈤被告手寫帳冊，在編號8部分，寫有「天龍」，並記有「12月
    9日1000A」（以紅筆劃除）、「12月11日1000A」（以紅筆
    劃除）、「12月15日1000A」、「12月16日1000A」、「12月
    18日1000A」、「12月19日1000A」、「12月20日上1000A」
    、「12月20日下1000A」、「12月24日1000A」、「12月25日
    1000A」、「12月25日1000A」、「12月26日1000A」、「12
    月27日1000A」，在編號9部分，記有「12月28日：1000A」
    、「1月1日1000A」、「1月3日1000A」、「（1月）6日1000
    A」，在各日期後方均有「1000A」字樣（他字卷第76頁反面
    ），記載有關與證人游乾隆金錢往來之時間、金額。本院細
    觀被告帳冊內容，編號8（他字卷第47頁）左側自第1列12月
    9日起至12月27日最後1列止，各次日期有關「1000A」之加
    總，扣除紅筆刪除之12月9日、12月11日，總數為「11000A
    」，核與編號9（他字卷第48頁）第一列記載「12月28日合
    計11000」相符，該編號9在合計金額「11000」後，緊接書
    寫「龍」左半部之簡寫，亦核與編號8所寫「天龍」中「龍
    」左半部寫法相近。再觀諸完整帳冊順序，雖編號8、編號9
    間夾有書寫「阿全宜蘭牛章」、「木工」、『合計42000A，☆
    獅」、「②1月1日合計5000A，中心」等之記載（偵卷一第13
    7頁至第141頁），此2頁非緊密相連，然所書代號「阿全」
    、「獅」、「中心」之人，既與本件綽號「乾隆」、「天龍
    」之證人游乾隆無關，而上開編號8、編號9含有「A」代號
    之總金額為15,000元，亦與證人游乾隆所證：「我大約有欠
    被告15,000元是差不多」（原審卷第148頁反面），證人游
    乾隆偵查庭復證稱：「『1000』是指拿1,000元毒品，『A』是指
    安非他命。」（他字卷第76頁反面），則帳冊編號8、編號9
    實乃證人游乾隆向被告購毒之明細。
　㈥證人游乾隆於偵查及原審另稱：帳冊編號8「12月25日」下方
    所記載之「200元」係我向被告借生活費，帳冊編號9「29日
    300AB」係我向被告借現金的意思（他字卷第77頁正反面、
    原審卷第146頁反面），證人游乾隆能清楚分辨「1000A」代
    表購買毒品，其他 「200元」、「29日300AB」代表借錢，
    應無誤認、誤指之情。而販賣毒品，禍國殃民，乃各國政府
    嚴加取締之犯罪行為，一般毒品交易，為避免犯行曝光，通
    常以隱晦之語聯絡，以臺灣毒品交易為例，購毒者常以我要
    「女生、男生」、「衣服、褲子」、「軟的、硬的」為買賣
    第一級、第二級毒品之代名詞，或其他雙方約定之暗語，本
    件被告手寫帳冊，雖未直接記明交易甲基安非他命，被告於
    原審辯稱：「A」是代表「元」或「現金」，因為我不太認
    識字，寫字都要問旁邊的人，如果旁邊沒有人就寫AB（原審
    卷第105頁反面），於更一審稱：「A」、「B」都是現金（
    本院更一卷第175頁），然觀諸帳冊編號8、9，除記載「100
    0A」外，有部分金額不含「A」，有部分接續記載「合計800
    0元」、「合計9000元」，又被告亦有書寫「200現金」文字
    ，顯見被告有相等之語文書寫能力，並非不會書寫「元」、
    「現金」等字，而須以英文字母「A」代替「現金」等詞。
    又被告在帳簿分別記載A、B等代號，因被告教育程度為國中
    三年級肄業（本院更一卷第175頁），依我國教學進度，至
    遲國中一年級新生均須學習英文，從ABCD字母開始，A、B簡
    單、易學、易懂，不可能不知A、B為不同之字母，被告既分
    別記載A、B，或「元」、「現金」，無混用之虞，倘僅係借
    款、工資等正當金錢交易，何須避人耳目，書寫暗號，則雙
    方事先早有約定或有默契，為避免遭檢警查獲，遂以隱晦文
    字替代，實屬正常。
　㈦被告方面以證人游乾隆非記帳人本人，質疑證人游乾隆何以
    看得懂被告所記帳冊，爭執證人游乾隆證詞之憑信性。然證
    人游乾隆於偵查庭已證稱：「被告寫的時候，我會在旁邊看
    。」、「（每次你跟游金村拿安非他命時，游金村會馬上寫
    簿子嗎？）會，但有時候會隔幾天再寫，有時候也不會當我
    面寫，但他會跟我核對帳目上的錢對不對，我欠他1萬多元
    ，大部分都是買安非他命的錢。」（他字卷第76頁反面、第
    78頁），於原審證稱：我於案發前，在被告家就已經有看過
    扣案帳冊，我有看過被告在寫，我在拿到毒品後，被告馬上
    寫上去，大部分都是當天就記，有時候不是馬上記，有時候
    隔天才記，我有跟被告確認過帳冊內容等語（原審卷第145
    頁反面至第146頁），可知證人游乾隆曾多次閱覽被告記載
    之帳冊，確認購毒金額，則證人游乾隆對帳冊內容之記載，
    有相當瞭解。至證人游乾隆雖表示：帳冊編號8右側記載「
    阿常6A」、「工具2 台=6,000元」、「2A合計8A合計8,500
    」，我不知道所指為何（原審卷第147頁反面），然證人游
    乾隆既向被告購買毒品，所重視者乃自己應付款項及賒貸之
    紀錄，縱不知悉其他與自己無關之記載，亦與常理無違。
  ㈧被告雖另辯稱證人游乾隆先前出言借款未果，可能心生怨懟
    而挾怨報復。然證人游乾隆於警偵證稱：我跟游金村（被告
    ）是朋友關係，游金村之前是一起去「抱材」，我們是一起
    賺的（他字卷第39頁、第76頁、第77頁），於原審證稱：「
    我們是朋友，我曾經與被告一起去撿拾漂流木，回來之後由
    被告去賣，他說賣多少就多少，要分給我多少就多少。」、
    「以前我有住過被告家」（原審卷第145頁、第147頁反面、
    第148頁），被告復於偵查及原審供稱：證人游乾隆是平常
    的朋友，都是工作認識的，有時工頭賴宏長有工作會通知我
    ，我會叫游乾隆等人（偵卷一第98頁反面、原審卷第14頁反
    面），此核與證人即被告乾兒子邱彥傑於原審證述：證人游
    乾隆有幫賴宏長工作，是被告介紹去工作，賴宏長那邊有欠
    人力的話，被告會找游乾隆過去做（原審卷第95頁反面、第
    98頁面反面）相符，證人游乾隆前與被告一同撿拾漂流木賺
    錢，並借住被告住處，被告亦為證人游乾隆介紹工作，足見
    雙方關係良好，被告指證人游乾隆因舊隙而誣陷販毒，無從
    採信。
　㈨證人邱彥傑於原審雖證稱：據我所知，被告沒有販賣毒品給
    證人游乾隆（原審卷第95頁反面），然證人邱彥傑於偵查庭
    及原審均證稱：我沒有看過扣案帳冊（偵卷一第107頁、原
    審卷第95頁），顯見證人邱彥傑對於扣案帳冊一事原毫無知
    悉，而販賣毒品既為法所不許之事，販毒者為免遭查緝，多
    半隱密、低調行事，縱使同住一戶之友人，若非販毒共犯，
    衡情亦無必然知情之理，又每個人生活作息不同，更難時時
    刻刻窺知他人之一舉一動，證人游乾隆於偵查庭證稱：12月
    9日、12月11日2天我都大概晚上10點多，騎車去被告家（他
    字卷第77頁），證人邱彥傑則證稱：我工作是大夜班，晚上
    外出工作，白天在家（原審卷第95頁反面、第96頁），證人
    邱彥傑與證人游乾隆作息不同，無從瞭解證人游乾隆購毒情
    形，證人邱彥傑所證被告未販毒予證人游乾隆，難以作為有
    利被告之認定。
　㈩綜上，被告販賣17次甲基安非他命予游乾隆之犯行，足以認
    定。
三、認定被告5次販毒予吳志遠之證據及理由 
　㈠扣案之帳冊，為被告所記載，迭經被告承認無訛。而被告手
    寫帳冊，在編號10上寫有「河馬」，「河馬」即為證人吳志
    遠，亦經被告供陳在卷（原審卷第14頁反面）。該帳冊編號
    10部分，記有「12月9日：1000+1000A=2000」、「12月10日
    A1000元」、「12月14日2000A」（以紅筆劃除）、「12月24
    日1000A」、「12月25日1000A」，在各日期後方寫有「A100
    0」、「1000A」、「2000A」」字樣（他字卷第56頁），記
    載被告與證人吳志遠間金錢往來明細。
　㈡證人吳志遠於106年3月17日偵查庭證稱：「大家都叫我河馬
    」、「這本子內容是游金村記帳用的，記我賣給他的木頭，
    及借錢、還錢和藥錢紀錄，藥是指安非他命。」、「（105
    年）12月9日、12月10日、12月14日、12月24日、12月25日
    我有跟游金村買藥，其中12月14日刪掉就是指我有還清。」
    、帳冊「旁邊沒有註明『A』的部分，就是我跟他拿錢或是借
    他的錢，旁邊有註明『A』的部分就是我跟他購買第二級毒品
    安非他命的欠款。」（他字卷第80頁反面），證人吳志遠作
    證表示其於105年12月間，分別以1,000元、2,000元不等價
    格共5次向被告購得甲基安非他命，其中12月14日（即附表
    編號20）付清價款，其餘均為賒帳。有關證人吳志遠購買毒
    品時間，與被告帳冊所載時間相同；證人吳志遠就被告帳冊
    金額，清楚區分何者為借貸，何者為購毒欠款，涇渭分明，
    無誇大不實之虞；被告就證人吳志遠部分，帳冊作不同記載
    ，以A字替代金錢緣由，意在掩飾真相，顯有特殊目的，避
    免他人識破；有關證人吳志遠所言帳簿記載「A」代表購買
    安非他命，此與證人游乾隆所言相一致。證人吳志遠之證言
    ，與客觀事證及論理法則相符，應可採信。
　㈢被告雖辯稱證人吳志遠因借款未果而與被告發生爭執云云，
    然證人吳志遠於偵查庭證稱：我之前撿漂流木我會賣給游金
    村（被告），所以有金錢來往，目前都已經結清，我通緝時
    間我住游金村家（他字卷第80頁反面），於原審證稱：「我
    之前有跟被告住過一陣子，那時候我被通緝，沒有地方住，
    被告打（電話）給我，海邊那邊我也有去過。」（原審卷第
    150頁反面、第151頁），被告復於檢方及原審供稱：我跟吳
    志遠是朋友關係，有時工頭賴宏長有工作會通知我，我會叫
    吳志遠等人（他字卷第80頁反面、原審卷第14頁反面），被
    告點工找證人吳志遠工作，給予賺錢過活之機會，在證人吳
    志遠遭通緝走投無路時，提供住處給證人吳志遠居住，足見
    2人關係密切，證人吳志遠不可能設詞誣陷被告販毒。
　㈣被告方面雖亦質疑證人吳志遠何以看得懂被告所記帳冊，然
    證人吳志遠於偵查庭證稱：「該帳冊係游金村記帳用，紀錄
    我賣給被告的木頭，及借錢、還錢和藥錢的紀錄，藥是指安
    非他命。」、「我跟游金村買安非他命時，游金村會當面跟
    我說記下來囉。」（他字卷第80頁反面），因證人吳志遠曾
    目睹該本帳冊，又購買毒品後，被告會與吳志遠當面記帳，
　　本院再觀被告帳簿編號11「河馬」部分，「12月9日：1000+
    1000A=2000」、「12月10日A1000元」、「12月14日2000A」
    、「12月24日1000A」、「12月25日1000A」，在各日期前方
    均按捺指印，顯係經過雙方確認，則證人吳志遠知悉帳冊所
    記載之內容，合情合理。
　㈤證人吳志遠雖嗣於原審翻異前詞，改稱：我當時人不舒服，
    意識不清，又與被告有金錢糾紛，才胡亂指證被告云云，然
    證人吳志遠於原審審判庭證稱：「（你於警詢、偵查中是否
    有人打你罵你或不當訊問，簽名是否你簽名？）沒有不當訊
    問，簽名都是我簽的。」（原審卷第150頁），又就其何以
    在偵查時指證被告販賣毒品乙節，先稱：我怕有偽證，可能
    那時候也是意識不清（原審卷第149頁反面），嗣改稱：因
    為我與被告有金錢上的糾紛，被告欠我工錢，我一時氣憤才
    這樣說（原審卷第150頁），同次庭期證述迥異，翻供後之
    陳述，可信度極低；又被告曾幫證人吳志遠介紹工作，提供
    住處給遭通緝之吳志遠居住，2人關係密切，業如前述，況
    證人游乾隆於原審證稱：吳志遠於監所內寫紙條給我，要我
    幫被告把毒品這條案子開脫罪名，並教我照他紙條所寫方法
    做，吳志遠也是用同樣的方式幫被告解套，但是我不願意這
    樣做，我有將該字條給法院（地檢署之誤），法院也有開庭
    等語（本院上訴卷一第507頁至第509頁），而證人吳志遠於
    106年6月30日，透過真實姓名年籍不詳綽號「傑仔」之人，
    在宜蘭監獄八工場，交付載有「只要你打1張自白書，說關
    於你對游金村帳冊之筆錄，其實都無毒品買賣之內容，關於
    帳冊只是純粹買賣先前的漂流木往來之金額，也有向他借錢
    的，就單純只是這樣，是因為警方給你做筆錄時，誘導你叫
    你咬他販賣。」等文字紙張交予游乾隆，教唆游乾隆為虛偽
    證述之事實，惟因游乾隆未產生偽證之犯罪決意，吳志遠不
    成立教唆偽證罪，有臺灣宜蘭地方檢察署107年度偵字第947
    號不起訴處分書在卷可參（本院上訴卷一第520頁至第522頁
    ），證人吳志遠於原審翻異前詞，為有利被告之證述，實係
    事後迴護被告之詞，難以作為有利被告之依據，本院更一審
    亦無提訊證人吳志遠之必要。
　㈥證人即被告友人謝銘哲雖於原審稱：我沒有看過被告將毒品
    販賣予證人吳志遠等人（原審卷第99頁反面至第100頁），
    然證人謝銘哲亦於偵查庭證稱：我在被告家中看過扣案帳冊
    ，據我所知扣案帳冊有在記載被告販賣安非他命給他人的事
    情，我有看過帳冊上寫的人，包括證人吳志遠等人，他們會
    在被告家裡一起施用毒品，我有看過有人給被告錢，有人會
    欠錢，如果被告拿的毒品比較便宜，有人會用工錢來扣，其
    中證人吳志遠欠最多（偵卷一第103頁反面至第104頁），足
    見被告有販毒予證人吳志遠之情，證人謝銘哲嗣於原審所陳
    ，顯係事後迴護被告之詞，亦難據為對被告有利之認定。
　㈦綜上，被告販賣甲基安非他命予吳志遠5次犯行，亦堪認定。
四、被告販毒有營利之意圖
　　我國法律對販賣毒品者臨以嚴刑，毒品仍無法禁絕，究其原
    因，實乃販賣毒品存有巨額之利潤可圖，故販賣毒品者，如
    非為巨額利潤，必不冒此重刑之險，是以有償販賣毒品者，
    除非另有反證證明其出於非圖利之意思而為，概皆可認其係
    出於營利之意而為（最高法院105年度台上字第2044號判決
    參看）。被告於原審復表示：家庭狀況貧寒（原審卷第14頁
    ），經濟狀況不佳，不可能將毒品多次無償贈與他人，又本
    件扣得帳冊，其上記載證人游乾隆、吳志遠等購毒者之買毒
    紀錄，被告若無營利意圖，何須特別製作帳冊，並甘冒被查
    緝法辦重刑之危險，從事販賣甲基安非他命予證人游乾隆等
    2人，依經驗法則，其自有從中賺取利潤而牟利之意圖。
五、論罪之說明
  ㈠安非他命為毒品危害防制條例第2 條第2 項第2 款所列管之
    第二級毒品，而販毒行為之完成與否，以毒品是否交付作為
    既、未遂之標準，不以價金是否交付為斷。是核被告附表17
    次販毒予證人游乾隆、5次販毒予證人吳志遠所為，其中雖
    有15次讓證人游乾隆賒帳（附表編號3至17）、4次供證人吳
    志遠賒欠（附表編號18、19、21、22），仍均係犯毒品危害
    防制條例第4 條第2 項之販賣第二級毒品罪，共22 罪。被
    告各次持有安非他命毒品，進而販賣，其持有之低度行為，
    為販賣毒品之高度行為所吸收，不另論罪。
  ㈡被告前因贓物案件，經原審104年度易字第533號判決判處有
    期徒刑3月確定，於105年4月15日易科罰金執行完畢，有本
    院被告前案紀錄表在卷可按，其於受有期徒刑執行完畢後，
    5 年內故意再犯本件有期徒刑以上之罪，均應依刑法第47條
    第1項規定論以累犯。本院依司法院釋字第775 號解釋意旨
    ，審酌被告前有多次竊盜、施用毒品前科紀錄，又犯贓物罪
    ，甫執行完畢，仍未能知所警惕、謹慎行止，相隔僅僅半年
    ，再犯本件附表所示22次販賣第二級毒品罪，足徵其具相當
    之反社會人格，刑罰反應力薄弱，為兼顧社會防衛之效果，
    除法定本刑無期徒刑部分依法不得加重外，俱各加重其刑。
  ㈢被告22次販賣甲基安非他命犯行，犯罪時間不同、交易對象
    有2人，顯係基於個別犯意為之，應予分論併罰。
六、原判決及被告上訴之評斷 
　㈠本院基上事證，與原審同，認原審以被告販毒罪證明確，援
    引毒品危害防制條例第4 條第2 項規定，論以販賣第二級毒
    品罪(共22罪) ，在說明被告構成累犯加重其刑後，審酌被
    告前有竊盜、贓物及施用毒品等犯罪前科，無視政府制定毒
    品危害防制條例杜絕毒品犯罪禁令，意圖營利而販賣第二級
    毒品甲基安非他命，助長毒品蔓延，致施用毒品者沈迷於毒
    癮而無法自拔，戕害國民身心健康，危害社會治安，敗壞社
    會善良風氣，兼衡販毒對象為2人、次數共計22次，每次價
    款為1,000元、2,000元不等，及其他一切情狀，分別量處如
    附表所示之刑，並定應執行有期徒刑18年；另說明扣案之帳
    冊1本，屬被告所有，為販賣第二級毒品所用之物，依毒品
    危害防制條例第19條第1項規定，諭知沒收；附表編號1、2
    、20販毒所得1,000元、1,000元、2,000元，雖未扣案，仍
    應依刑法第38條之1第1 項、第3 項規定，諭知沒收，如不
    能沒收時，追徵其價額；至其餘扣案物品，無證據顯示與本
    案販賣毒品相關，爰不予宣告沒收。原審判決已敘述其所憑
    證據、認定理由及量刑依據，其認定事實、適用法律，核無
    不合，所量處之刑，無違比例原則。
  ㈡被告上訴猶執前詞否認販賣毒品，惟被告確有販賣第二級毒品甲基安非他命予游乾隆17次、吳志遠5次犯行，被告所辯何以不足採信之理由，業經本院一一說明、指駁如前，被告上訴所指，無非係就原審依職權所為取捨及心證形成之事項，再事爭執，其上訴核無理由，應予駁回。
據上論斷，應依刑事訴訟法第368條，判決如主文。
本案經檢察官陳淑蓉提起公訴，檢察官黃東焄到庭執行職務。
中　　華　　民　　國　 109　　年　　4 　　月　　1 　　日
     　　　　　　 刑事第一庭    審判長法　官  周政達
                                      法　官  程克琳
                                      法　官  曾德水
以上正本證明與原本無異。
如不服本判決，應於收受送達後20日內向本院提出上訴書狀，其
未敘述上訴之理由者並得於提起上訴後20日內向本院補提理由書
（均須按他造當事人之人數附繕本）「切勿逕送上級法院」。
                                      書記官  陳怡君
中　　華　　民　　國　　109 　年　　4 　　月　　1 　　日
附錄：本案論罪科刑法條全文
毒品危害防制條例第4條第2項
製造、運輸、販賣第二級毒品者，處無期徒刑或十年以上有期徒
刑，得併科新臺幣一千五百萬元以下罰金。 　　　

附表 
（幣值：新台幣）
（交易地點：宜蘭縣○○鄉○○路0段000巷0號）
編號 交易對象 交易時間 販毒情形 第一審判處之刑及沒收 1 游乾隆 105年12月9日晚間10時許 游金村基於販賣第二級毒品甲基安非他命之犯意，以1,000元價格，販賣重量約1公克之甲基安非他命1包予游乾隆，並收取價款。  游金村販賣第二級毒品，累犯，處有期徒刑柒年貳月。扣案之帳冊壹本，沒收之；未扣案之販賣第二級毒品所得財物新臺幣壹仟元，沒收之，於全部或一部不能沒收時，追徵其價額。 2 游乾隆 105年12月11日晚間10時許 游金村基於販賣第二級毒品甲基安非他命之犯意，以1,000元價格，販賣重量約1公克之甲基安非他命1包予游乾隆，並收取價款。  游金村販賣第二級毒品，累犯，處有期徒刑柒年貳月。扣案之帳冊壹本，沒收之；未扣案之販賣第二級毒品所得財物新臺幣壹仟元，沒收之，於全部或一部不能沒收時，追徵其價額。 3 游乾隆 105年12月15日 游金村基於販賣第二級毒品甲基安非他命之犯意，以1,000元價格，販賣重量約1公克之甲基安非他命1包予游乾隆，游乾隆賒欠1,000元。 游金村販賣第二級毒品，累犯，處有期徒刑柒年貳月。扣案之帳冊壹本，沒收之。 4 游乾隆 105年12月16日 游金村基於販賣第二級毒品甲基安非他命之犯意，以1,000元價格，販賣重量約1公克之甲基安非他命1包予游乾隆，游乾隆賒欠1,000元。 游金村販賣第二級毒品，累犯，處有期徒刑柒年貳月。扣案之帳冊壹本，沒收之。 5 游乾隆 105年12月18日 游金村基於販賣第二級毒品甲基安非他命之犯意，以1,000元價格，販賣重量約1公克之甲基安非他命1包予游乾隆，游乾隆賒欠1,000元。 游金村販賣第二級毒品，累犯，處有期徒刑柒年貳月。扣案之帳冊壹本，沒收之。 6 游乾隆 105年12月19日 游金村基於販賣第二級毒品甲基安非他命之犯意，以1,000元價格，販賣重量約1公克之甲基安非他命1包予游乾隆，游乾隆賒欠1,000元。 游金村販賣第二級毒品，累犯，處有期徒刑柒年貳月。扣案之帳冊壹本，沒收之。 7 游乾隆 105年12月20日上午 游金村基於販賣第二級毒品甲基安非他命之犯意，以1,000元價格，販賣重量約1公克之甲基安非他命1包予游乾隆，游乾隆賒欠1,000元。 游金村販賣第二級毒品，累犯，處有期徒刑柒年貳月。扣案之帳冊壹本，沒收之。 8 游乾隆 105年12月20日下午 游金村基於販賣第二級毒品甲基安非他命之犯意，以1,000元價格，販賣重量約1公克之甲基安非他命1包予游乾隆，游乾隆賒欠1,000元。 游金村販賣第二級毒品，累犯，處有期徒刑柒年貳月。扣案之帳冊壹本，沒收之。 9 游乾隆 105年12月24日 游金村基於販賣第二級毒品甲基安非他命之犯意，以1,000元價格，販賣重量約1公克之甲基安非他命1包予游乾隆，游乾隆賒欠1,000元。 游金村販賣第二級毒品，累犯，處有期徒刑柒年貳月。扣案之帳冊壹本，沒收之。 10 游乾隆 105年12月25日上午 游金村基於販賣第二級毒品甲基安非他命之犯意，以1,000元價格，販賣重量約1公克之甲基安非他命1包予游乾隆，游乾隆賒欠1,000元。 游金村販賣第二級毒品，累犯，處有期徒刑柒年貳月。扣案之帳冊壹本，沒收之。 11 游乾隆 105年12月25日下午 游金村基於販賣第二級毒品甲基安非他命之犯意，以1,000元價格，販賣重量約1公克之甲基安非他命1包予游乾隆，游乾隆賒欠1,000元。 游金村販賣第二級毒品，累犯，處有期徒刑柒年貳月。扣案之帳冊壹本，沒收之。 12 游乾隆 105年12月26日 游金村基於販賣第二級毒品甲基安非他命之犯意，以1,000元價格，販賣重量約1公克之甲基安非他命1包予游乾隆，游乾隆賒欠1,000元。 游金村販賣第二級毒品，累犯，處有期徒刑柒年貳月。扣案之帳冊壹本，沒收之。 13 游乾隆 105年12月27日 游金村基於販賣第二級毒品甲基安非他命之犯意，以1,000元價格，販賣重量約1公克之甲基安非他命1包予游乾隆，游乾隆賒欠1,000元。 游金村販賣第二級毒品，累犯，處有期徒刑柒年貳月。扣案之帳冊壹本，沒收之。 14 游乾隆 105年12月28日 游金村基於販賣第二級毒品甲基安非他命之犯意，以1,000元價格，販賣重量約1公克之甲基安非他命1包予游乾隆，游乾隆賒欠1,000元。 游金村販賣第二級毒品，累犯，處有期徒刑柒年貳月。扣案之帳冊壹本，沒收之。 15 游乾隆 106年1月1日 游金村基於販賣第二級毒品甲基安非他命之犯意，以1,000元價格，販賣重量約1公克之甲基安非他命1包予游乾隆，游乾隆賒欠1,000元。 游金村販賣第二級毒品，累犯，處有期徒刑柒年貳月。扣案之帳冊壹本，沒收之。 16 游乾隆 106年1月3日 游金村基於販賣第二級毒品甲基安非他命之犯意，以1,000元價格，販賣重量約1公克之甲基安非他命1包予游乾隆，游乾隆賒欠1,000元。 游金村販賣第二級毒品，累犯，處有期徒刑柒年貳月。扣案之帳冊壹本，沒收之。 17 游乾隆 106年1月6日 游金村基於販賣第二級毒品甲基安非他命之犯意，以1,000元價格，販賣重量約1公克之甲基安非他命1包予游乾隆，游乾隆賒欠1,000元。 游金村販賣第二級毒品，累犯，處有期徒刑柒年貳月。扣案之帳冊壹本，沒收之。 18 吳志遠 105年12月9日 游金村基於販賣第二級毒品甲基安非他命之犯意，以1,000元價格，販賣重量不詳之甲基安非他命1包予吳志遠，吳志遠賒欠1,000元。 游金村販賣第二級毒品，累犯，處有期徒刑柒年貳月。扣案之帳冊壹本，沒收之。 19 吳志遠 105年12月10日 游金村基於販賣第二級毒品甲基安非他命之犯意，以1,000元價格，販賣重量不詳之甲基安非他命1包予吳志遠，吳志遠賒欠1,000元。 游金村販賣第二級毒品，累犯，處有期徒刑柒年貳月。扣案之帳冊壹本，沒收之。 20 吳志遠 105年12月14日 游金村基於販賣第二級毒品甲基安非他命之犯意，以2,000元代價，販賣數量不詳之甲基安非他命2包予吳志遠，並收取價款。 游金村販賣第二級毒品，累犯，處有期徒刑柒年參月。扣案之帳冊壹本，沒收之；未扣案之販賣第二級毒品所得財物新臺幣貳仟元，沒收之，於全部或一部不能沒收時，追徵其價額。 21 吳志遠 105年12月24日 游金村基於販賣第二級毒品甲基安非他命之犯意，以1,000元價格，販賣數量不詳之甲基安非他命1包予吳志遠，吳志遠賒欠1,000元。 游金村販賣第二級毒品，累犯，處有期徒刑柒年貳月。扣案之帳冊壹本，沒收之。 22 吳志遠 105年12月25日 游金村基於販賣第二級毒品甲基安非他命之犯意，以1,000元價格，販賣數量不詳之甲基安非他命1包予吳志遠，吳志遠賒欠1,000元。 游金村販賣第二級毒品，累犯，處有期徒刑柒年貳月。扣案之帳冊壹本，沒收之。